臺灣臺北地方法院刑事判決　　　　　　　94年度易字第1069號
公　訴　人　臺灣臺北地方法院檢察署檢察官
被　　　告　甲○○
上列被告因竊盜案件，經檢察官提起公訴（九十四年度偵字第一
一六００號），及移送併辦（九十四年度偵字第一三０三六號）
，被告就被訴事實為有罪之陳述，經本院合議庭裁定依簡式審判
程序審理，本院判決如下：
    主  文
甲○○連續攜帶兇器竊盜，累犯，處有期徒刑拾月。扣案之螺絲
起子壹把沒收。
    事  實
一、甲○○前於民國八十九年間因竊盜案件，經本院以八十九年
    度易字第二０七號判決有期徒刑六月確定，甫於八十九年十
    二月十八日執行完畢。詎仍不知悔改，基於為自己不法所有
    之概括犯意：
  (一)於九十四年五月一日上午七時許，在臺北市○○區○○街三
    十一巷二號旁之攤位，先徒手竊取乙○○所有置於其攤位旁
    之水晶念珠二串、紫水晶二十五顆、白水晶二十五顆、線香
    二盒、投射燈三座、名片一盒得手後；再承前犯意，徒手竊
    取同地點丙○○所有而置放其攤位旁之耳環一百三十六組、
    手環十七條、髮飾六十八個、皮包九個、銀戒四十個。得手
    後隨即將上開物品持往臺北縣永和市福和橋下跳蚤市場欲出
    售換得現金花用，適為乙○○友人張桂珊於同日十一時許在
    該跳蚤市場發現乙○○所有之名片，而報警當場查獲。
  (二)又於九十四年六月二十七日晚上十一時四十五分許，繼前不
    法所有之犯意，持客觀上足為兇器使用之螺絲起子一把，在
    臺北市信義區○○○路○段三四五號旁無名巷內，以該螺絲
    起子打破停放該巷內統一東京股份有限公司所有之車牌號碼
    四六七二－ＤＴ號自用小客車車窗玻璃後（毀損部分未據告
    訴），竊取放置車內戊○○所有之愛迪達黑色背包一個及多
    功能瑞士小刀一把得手；隨又承前犯意，再以該螺絲起子打
    破停放巷內丁○○所有之車牌號碼ＨＸ－五三九二號自用小
    客車車窗玻璃後（毀損部分未據告訴），竊得放置車內丁○○所有之黑色眼鏡盒一個、金邊眼鏡一副及新台幣十五元得
    手。適為路過該處之路人關智宇發覺報警而當場查獲。
二、案經臺北市政府警察局信義分局報告臺灣臺北地方法院檢察
    署檢察官偵查起訴，及移送併辦。
    理  由
一、訊據被告甲○○對於在上開時間、地點分別以徒手及螺絲起
    子竊得乙○○、丙○○、戊○○及丁○○所有之物品等情均
　　坦承不諱，核與被害人乙○○、丙○○、戊○○及丁○○於
    警詢中指訴遭竊之情、證人張桂珊、關智宇分別於警詢、偵
    查中證述發現被告販售被害人乙○○、丙○○所有之物及被
    告持螺絲起子打破車窗玻璃竊盜等情相符，並有贓物認領保
    管單四紙（被害人丙○○簽名領回遭竊物品之贓物認領保管
    單上雖記載「銀戒二百個」，然依其警詢中之筆錄及扣押物
    品目錄表之記載應係銀戒四十個，附此敘明）、扣案物及遭
    打破車窗玻璃之車輛照片十張，與扣案被告所有用以打破車
    窗玻璃竊盜之螺絲起子一把及照片一張可稽，足佐被告前開
    出於任意性之自白與事實相符，得採為認定事實之證據。本
    件事證明確，被告犯行已堪認定，應依法論科。
二、按刑法之攜帶兇器竊盜罪，只須行竊時攜帶具有危險性之兇
    器已足，並不以攜帶之初有行兇之意圖為必要，本案被告所
    持以打破車窗玻璃之螺絲起子一支，長約三十一公分，為鐵
    製，其中一端尖銳，有扣案螺絲起子及本院於九十四年九月
    二十七日當庭勘驗之勘驗結果可參（見本院審判筆錄第三頁
    ），顯見該螺絲起子於客觀上足對人之生命、身體、安全構
    成威脅，而可作兇器使用，被告持該螺絲起子行竊，即有行
    兇之可能。故核被告所為係犯刑法第三百二十條第一項普通
    竊盜罪（被害人乙○○、丙○○部分）及第三百二十一條第
    一項第三款之加重竊盜罪（被害人戊○○、丁○○部分）。
    被告先後四次犯行，時間緊接，所犯係構成要件相同之罪，
    顯係基於概括犯意為之，為連續犯，被告竊取被害人乙○○
    、丙○○財物部分之行為雖為普通竊盜行為，仍應依刑法第
    五十六條規定，與被告竊取被害人戊○○、丁○○財物部分
    之加重竊盜行為從一重論以一加重竊盜罪，有最高法院二十
    四年上字第三四０一號、六十七年台上字第二八四八號判例
    意旨可資參照，六十七年第六次暨第七次刑事庭庭推總會議
    決議(一)內容亦同採此見解。被告前於八十九年間曾因竊盜案
    件，經本院以八十九年度易字第二０七號判決有期徒刑六月
    確定，甫於八十九年十二月十八日執行完畢，有臺灣高等法
    院被告前案紀錄表足憑，於五年內再犯本件最重本刑為有期
    徒刑以上之罪，為累犯，應依刑法第四十七條之規定加重其
    刑，並依法遞加重其刑。爰審酌被告前已曾因殺人未遂及數
    次竊盜案件經判決確定及執行完畢，有上開前案紀錄表可佐
    ，素行非佳，卻仍不知悔改，顯見該判決科刑並未使被告知
    所警惕，其不思循合法正當途徑賺取財物，然犯罪後於本院
    審理中已坦承犯行，與其犯罪之動機、手段、目的及所生危
    害等一切情狀，量處如主文所示之刑。扣案之螺絲起子一支
    ，為被告所有，且係供犯本罪所用之物，亦據其供承在卷，
    應依刑法第三十八條第一項第二款規定宣告沒收。
三、被告於九十四年五月一日上午七時許連續竊取被害人乙○○
    、丙○○所有財物即檢察官移送併辦部分，雖未據起訴，然
    與前開起訴後經本院認定有罪部分，為連續犯之裁判上一罪
    關係，為起訴效力所及，本院自得併予審酌，併此說明。
據上論斷，應依刑事訴訟法第二百七十三條之一、第二百九十九
條第一項前段，刑法第五十六條、第三百二十一條第一項第三款
、第四十七條、第三十八條第一項第二款，判決如主文。
本案經檢察官張書華到庭執行職務
中　　華　　民　　國　　94　　年　　10　　月　　18　　日
　　　　　　　　　刑事第四庭    法　官　黎惠萍
上正本證明與原本無異。
如不服本判決，應於判決送達後10日內向本院提出上訴狀（應抄
附繕本）。告訴人或被害人如對於本判決不服者，應具備理由請
求檢察官上訴，其上訴期間之計算係以檢察官收受判決正本之日
期為準。
                                書記官  楊麗娟
中　　華　　民　　國　　94　　年　　10　　月　　18　　日
附錄本案論罪科刑法條全文
刑法第三百二十一條第一項第三款
中華民國刑法第三百二十一條
犯竊盜罪而有左列情形之一者，處六月以上、五年以下有期徒刑
：
一  於夜間侵入住宅或有人居住之建築物、船艦或隱匿其內而犯
    之者。
二  毀越門扇、牆垣或其他安全設備而犯之者。
三  攜帶兇器而犯之者。
四  結夥三人以上而犯之者。
五  乘火災、水災或其他災害之際而犯之者。
六  在車站或埠頭而犯之者。
前項之未遂犯罰之。
